# 关于新三板资产负债表项目附注

提问人：萍实 时间：2015-10-16 15:15:31
《公开发行证券的公司信息披露编报规则第 15 号--财务报告的一般规定（ 2010 年修订）》第三十一条规定：“对资产负债表中的资产、负债项目，注释比较期间的期末数及其变动情况；所有者权益变动表、利润表和现金流量表中的项目应按照比较财务报表逐期列示”； 请问关于新三板资产负债表项目附注，可以只披露本期期末、期初情况，还是各期露本期期末、期初情况都要披露，谢谢！

回答人：chenyiwei
这个问题在实务中可能存在不同的做法。这两种做法都有，但从近期来看，分别注释各期期末数的情况似乎开始增多。